臺灣新北地方法院三重簡易庭簡易民事判決
                                   111年度重簡字第1321號
原      告  溫英傑  


被      告  郭璟華  

上列當事人間請求侵權行為損害賠償事件，經本院於民國111年9
月27日言詞辯論終結，本院判決如下：
    主      文
被告應給付原告新臺幣伍萬壹仟元，及自民國一百一十一年六月
二十一日起至清償日止，按年息百分之五計算之利息。
原告其餘之訴駁回。
訴訟費用由被告負擔百分之三十四，其餘由原告負擔。
本判決原告勝訴部分得假執行。
    事實及理由
一、本件被告經合法通知，未於言詞辯論期日到場，核無民事訴
    訟法第386條各款所列情形，爰依原告聲請，由其一造辯論
    而為判決。
二、原告主張：被告於民國110年2月5日16時45分許，在交易平
    台「幣安」向原告表示欲購買泰達幣，原告即請被告匯款價
    金新臺幣（下同）5萬元至原告之中華郵政帳號00000000000
    000號帳戶(下稱原告郵局帳戶)，原告亦轉泰達幣予被告。
    詎完成交易後，訴外人張永朋卻以其於110年2月5日收到釣
    魚簡訊，向其佯稱其所有之台新銀行網銀若未登入於過年期
    間將無法使用云云，其因而受騙點擊簡訊連結，即遭不詳詐
    欺集團取得其台新銀行網銀帳戶密碼，並轉帳5萬元至原告
    郵局帳戶等節為由，對原告提起刑事幫助詐欺、洗錢等告訴
    ，原告方悉被告竟係利用詐術致張永朋受騙而將5萬元之款
    項匯入原告郵局帳戶，詐取原告之泰達幣；嗣張永朋又向原
    告提起民事請求返還不當得利之訴訟，經本院111年度重小
    字第615號判決原告應給付張永朋5萬元並負擔訴訟費用1,00
    0元。則被告既無付款之意思，以上開詐欺手段向原告詐得
    價值5萬元泰達幣，受有價值5萬泰達幣之財產利益，並致原
    告遭張永朋求償而需負擔訴訟費用1,000元，爰依民法第184
    條第1項侵權行為、第179條不當得利之規定，擇一請求被告
    給付原告51,000元。又原告在交易平台進行正常之虛擬貨幣
    買賣，因被告詐欺張永朋之行為，致原告遭張永朋提告詐欺
    及民事求償，無端面臨民、刑事訟累，於生理、心理上承受
    極大壓力，更因涉嫌刑事案件而遭受他人異樣眼光，是被告
    之行為顯已侵害原告之人格權、名譽權，亦依民法第184條
    第1項、第195條第1項之規定請求被告賠償精神慰撫金10萬
    元。並聲明：被告應給付原告151,000元及自起訴狀繕本送
    達之翌日起至清償日止，按年息百分之5計算之利息。
三、被告經合法通知，未於言詞辯論期日到庭爭執，亦未提出任
    何書狀作何聲明或陳述。
四、原告主張被告前向原告佯稱欲購買泰達幣，惟無支付5萬元
    價款之意，即利用詐術使張永朋受騙將5萬元之款項匯入原
    告郵局帳戶，致原告陷於錯誤認被告已交付價款，而轉價值
    5萬元之泰達幣予被告，嗣張永朋對原告提起民事返還不當
    得利之訴訟，經本院以111年度重小字第615號判決原告應給
    付張永朋5萬元並負擔訴訟費用1,000元等事實，業據提出兩
    造於平台交易「幣安」之對話紀錄、交易紀錄、本院111年
    度重小字第615號民事判決為證，並有本院所調取平台交易
    「幣安」之買家身分資料存卷可稽，復被告已於相當時期受
    合法之通知，而於言詞辯論期日不到場，亦未提出準備書狀
    爭執，依民事訴訟法第280 條第3項準用第1項前段之規定，
    視同自認，堪認原告前開主張為真實。
五、按因故意或過失，不法侵害他人之權利者，負損害賠償責任
    ；故意以背於善良風俗之方法，加損害於他人者，亦同，民
    法第184條第1項前段、後段定有明文。負損害賠償責任者，
    除法律另有規定或契約另有訂定外，應回復他方損害發生前
    之原狀；不能回復原狀或回復顯有重大困難者，應以金錢賠
    償其損害，同法第213條第1項、第215條亦有明定。查被告
    並無付款之意思，行使詐術向原告詐取價值5萬元之泰達幣
    ，原告並因被告詐騙張永朋之行為，遭張永朋求償而需負擔
    訴訟費用1,000元等情，業如前述，又上開泰達幣屬虛擬貨
    幣並未扣案，回復有重大之困難，揆諸前揭規定，應以金錢
    賠償原告，是原告依上開侵權行為之規定，請求被告給付51
    ,000元，即屬有據。
六、次按不法侵害他人之身體、健康、名譽、自由、信用、隱私
    、貞操，或不法侵害其他人格法益而情節重大者，被害人雖
    非財產上之損害，亦得請求賠償相當之金額，民法第195 條
    第1 項前段定有明文。依此，須因身體、健康、名譽、自由
    、信用、隱私、貞操或其他人格法益等非財產法益受不法侵
    害，始得請求非財產上損害賠償（即精神慰撫金）。又慰藉
    金之賠償，以人格權遭遇侵害，使精神上受痛苦為必要，是
    不法侵害被害人之財產法益，而對其身體、生命、自由等人
    格權並未有何加害行為，縱因此使被害人苦惱，亦不生賠償
    慰撫金之問題（最高法院83年度台上字第2097號判決意旨參
    照）。原告固以被告本件詐欺行為致其遭張永朋提起民、刑
    事訴訟，承受極大壓力，且其因涉嫌刑事案件而遭受他人異
    樣眼光，人格權、名譽權受侵害，而請求被告賠償其精神慰
    撫金10萬云云，然被告上開詐欺行為，係造成原告損失金錢
    ，亦即造成原告財產上損害，尚非侵害原告人格權，核與上
    開得請求非財產上損害之要件不符；另張永朋固對原告提起
    幫助詐欺、洗錢等刑事告訴，惟經臺灣新北地方檢察署以11
    0年度偵字第25100號受理，參以原告所提出之平台交易「幣
    安」之對話紀錄、交易紀錄後，即認「本案不能排除係不詳
    之詐騙集團成員熟悉網際網路易於隱匿真實身分，不易查緝
    之特性，利用釣魚簡訊騙取被告(即按本件原告)上開銀行帳
    戶帳號密碼後，使用該帳戶之款項作為向被告支付購買虛擬
    貨幣泰達幣之價金，進而不花分毫取得被告所交易售出之態
    達幣，而以此方式規避查緝，依現有事證，無從認定被告與
    詐騙集團有何犯意聯絡或行為分擔，亦無法逕認其有幫助詐
    欺之故意，尚難僅以告訴人(按即張永朋)上開帳戶内之款項
    係流入被告帳戶内乙情，即遽入被告於刑法幫助詐欺或洗錢
    罪責」，而對原告為不起訴處分並確定在案，有上開不起訴
    處分書存卷可稽，是業已調查並為原告澄清，難謂原告之名
    譽在社會之評價受到貶損，是原告請求被告賠償精神慰撫金
    ，尚屬無據，非可准允。
七、從而，原告依第184條第1項前段、後段侵權行為之規定，請
    求被告給付51,000元，及自起訴狀繕本送達之翌日即111年6
    月21日起至清償日止，按年息百分之5計算之利息。為有理
    由，應予准許；逾此部分，則無理由，應予駁回。
八、本判決原告勝訴部分，係適用簡易程序所為被告敗訴之判決
    ，爰依職權宣告假執行。
九、訴訟費用之負擔：民事訴訟法第79條。
中　　華　　民　　國　　111 　年　　10　　月　　21　　日
                        臺灣新北地方法院三重簡易庭 
                              法  官  洪任遠
以上正本係照原本作成。
如不服本判決，應於送達後20日內，向本院提出上訴狀，並表明
上訴理由，如於本判決宣示後送達前提起上訴者，應於判決送達
後20日內補提上訴理由書（須附繕本）。
中　　華　　民　　國　　111 　年　　10　　月　　21　　日
                              書記官  楊家蓉